臺灣臺南地方法院刑事判決　　　　　　　　　　　　　九十一年度訴字第五三九號
　　公　訴　人　臺灣臺南地方法院檢察署檢察官
　　被　　　告　甲○○
　　　　　　　　乙○○
右列被告等因偽造文書等案件，經檢察官提起公訴（九十年度偵字第一三二六九號）
，本院判決如左：
    主  文
甲○○共同連續行使偽造私文書，足以生損害於他人，處有期徒刑肆月，如易科罰金
，以佰元折算壹日。扣案如附表一所示之物及如附表二、三所示偽造「鄭榮昌」之
署押共計陸枚沒收。
乙○○共同連續偽造私文書，足以生損害於他人，累犯，處有期徒刑肆月，如易科
罰金，以佰元折算壹日。扣案如附表四所示之物沒收。
    事  實
一、甲○○與綽號「阿國」之不詳姓名成年男子，共同基於意圖為自己不法所有、行
    使偽造特種文書及私文書之概括犯意聯絡，兩人相約於民國（下同）九十年十一
    月十九日，在臺南市立殯儀館附近，由甲○○以每張照片新台幣（下同）一千元
    之代價，提供自己之照片五幀交予綽號「阿國」者偽造證件，並取得綽號「阿國
    」者交付之五千元代價，綽號「阿國」者旋於翌日（即二十日）在前址將偽造如
    附表一所示之物交予甲○○，甲○○遂於同年月二十一日十六時許，先前往臺南
    市○○路○段一九六號「震旦通訊行臺南府前店」（下稱府前店），向該店店員
    李春純出示如附表一編號二、五所示之身分證及存摺，使李春純誤信其為「鄭榮
    昌」本人後，再要求以四千九百九十元之促銷價格申辦ＮＯＫＩＡ八二五０行動
    電話一支搭配和如附表二編號一所示之行動電話門號一組（府前店就每組搭配須
    補貼八千一百元），另申請如附表二編號二至四所示之免費門號三組（府前店就
    每組門號須補貼三千八百元），甲○○並分別在如附表二所示行動電話用戶申請
    書之申請人簽章欄內偽造「鄭榮昌」之簽名後，持以行使交予該店店員李春純，
    足以生損害於鄭榮昌及府前店（府前店損失補貼行動電話及門號費用共計一萬九
    千五百元），甲○○及綽號「阿國」者則取得無限制免費撥打上開行動電話門號
    之利益；甲○○於府前店辦妥申請後，旋於當日十六時三十分許，再前往臺南市
    ○○路一四三號「震旦通訊行臺南成功店」（下稱成功店），向該店店員丁如蘋
    出示如附表一編號四所示之身分證，使丁如蘋誤信其為「鄭榮昌」本人，再以四
    千九百九十元之促銷價格申辦ＮＯＫＩＡ八二五０行動電話一支搭配和如附表三
    編號一所示之行動電話門號一組（成功店就每組搭配須補貼八千一百元），另申
    請如附表三編號二至四所示之免費門號三組（成功店就每組門號須補貼三千八百
    元），甲○○並分別在如附表三所示行動電話用戶申請書之申請人簽章欄內偽造
    「鄭榮昌」之簽名後，持以行使交予該店店員丁如蘋，足以生損害於鄭榮昌及成
    功店（成功店損失補貼行動電話及門號費用共計一萬九千五百元），甲○○及綽
    號「阿國」者則取得無限制免費撥打上開行動電話門號之利益。甲○○申辦完畢
    後，隨於當晚與綽號「阿國」者相約在臺南市立殯儀館附近，將申辦所得之行動
    電話二支及行動電話號碼八組交付綽號「阿國」者，綽號「阿國」者則將一萬元
    交予甲○○以償付其申辦行動電話及門號先行墊付之費用。
二、乙○○前因違反動產擔保交易法案件，經本院以八十八年度易緝字第一六號判處
    有期徒刑三月確定，並於八十八年九月十二日執行完畢，詎猶不知警惕，於九十
    年十月間某日，在臺南市○○路之租屋處，偽造如附表四編號一所示之物；嗣因
    想自行藉由冒名辦得行動電話及門號後出售牟利，竟與綽號「阿國」者共同基於
    行使偽造特種文書之犯意聯絡，約定綽號「阿國」者每偽造一張證件，乙○○即
    給付一千元之代價，嗣乙○○於九十年十一月十六日，將本人照片三張及三千元
    交予綽號「阿國」者以偽造證件，綽號「阿國」者隨於同年月十九日十九時許，
    在臺南市○○○路與永華路口，將偽造如附表四所示之物交予乙○○，乙○○則
    於同年月二十二日十五時許，與甲○○共同基於行使偽造特種文書、偽造私文書
    及詐欺之犯意聯絡，一同前往臺南市○○路○段一三八號「震旦通訊行臺南西門
    店」（下稱西門店），由乙○○向該店店員陳芋萱出示偽造之許玉仙身分證、存
    摺及印章欲申辦行動電話及門號，使陳芋萱誤信其為「許玉仙」本人，迨陳芋萱
    要求乙○○在行動電話申請書上簽名時，因即時發覺乙○○出示之證件有異而報
    請警員前往處理，乙○○未及在行動電話申請書上偽簽許玉仙之姓名即遭前往處
    理之警員當場查獲，致未得逞，並扣得如附表四所示之物。
    理  由
一、訊據被告甲○○、乙○○對右揭事實均供承不諱，核與證人李春純、丁如蘋及陳
    芋萱於警訊所述情節相符，復有如附表一至四所示之物附卷可稽，被告二人之自
    白與事實相符，足以採信，本件事證明確，被告二人犯行足以認定，應依法論科
    。
二、核被告甲○○所為，係犯刑法第二百十六條、第二百十條、第二百十二條之行使
    偽造特種文書罪、行使偽造私文書罪及第三百三十九條第二項之詐欺得利罪。其
    偽造署押之行為係偽造私文書之階段行為，而偽造特種文書、偽造私文書之低度
    行為，應為行使偽造特種文書、行使偽造私文書之高度行為所吸收，均不另論罪
    。其與綽號「阿國」者及被告乙○○就上揭犯行，有犯意聯絡及行為分擔，均為
    共同正犯。其先後三次行使偽造特種文書、行使偽造私文書及詐欺得利犯行，時
    間緊接、手法相同，所犯係構成要件相同之罪，為連續犯，應依法加重其刑。其
    所犯上開三罪間，有方法結果之牽連關係，應從一重之行使偽造私文書罪處斷。
    核被告乙○○所為，係犯刑法第二百十條之偽造私文書（所得稅扣繳憑單）罪、
    第二百十六條、第二百十二條之行使偽造特種文書罪及第三百三十九條第三項、
    第二項之詐欺得利未遂罪。被告乙○○偽造特種文書之低度行為，應為行使偽造
    特種文書之高度行為所吸收，不另論罪。又被告乙○○已著手於詐欺犯罪之實施
    ，而未至取得不法利益之結果，為未遂犯，爰依刑法第二十六條前段之規定，按
    既遂犯之刑減輕之。被告乙○○與綽號「阿國」者及被告甲○○就上揭犯行，有
    犯意聯絡及行為分擔，均為共同正犯。被告乙○○先後二次偽造私文書（所得稅
    扣繳憑單）及行使偽造特種文書之犯行，時間緊接、手法相同，所犯係基本構成
    要件相同之罪，為連續犯，應論以偽造私文書一罪並加重其刑。公訴人雖未就被
    告乙○○偽造所得稅扣繳憑單之犯行起訴，惟該事實與本件既有連續犯裁判上一
    罪之關係，本院自得併予審理。被告乙○○所犯偽造私文書罪與詐欺得利未遂罪
    間，有方法結果之牽連關係，應從一重之偽造私文書罪處斷。雖公訴人認被告乙
    ○○亦涉犯行使偽造私文書（行動電話申請書）罪，惟查，被告乙○○於本院審
    理時供稱：尚未在行動電話申請書上簽名即遭查獲等語，是被告乙○○既尚未在
    申請書上偽造署押即遭查獲，則其並未偽造申請書之私文書或行使偽造私文書甚
    明，公訴人起訴法條容有未洽，惟公訴人認此部分與前揭論罪科刑部分有裁判上
    一罪之關係，爰不另為無罪之諭知。又被告乙○○前因違反動產擔保交易法案件
    ，經本院以八十八年度易緝字第一六號判處有期徒刑三月確定，並於八十八年九
    月十二日執行完畢，有臺灣高等法院被告全國前案紀錄表在卷可憑，其於有期徒
    刑執行完畢後，五年以內再犯本件有期徒刑以上之罪，為累犯，應依法遞加重其
    刑，並依刑法第七十一條第一項之規定，先加後減之。爰審酌被告二人犯罪之動
    機、目的、手段、所生危害及犯罪後態度良好並坦承犯行等一切情狀，各量處如
    主文所示之刑，併均諭知易科罰金之折算標準，以示懲儆。至如附表二、三所示
    偽造之「鄭榮昌」署押共計六枚及如附表四編號六、七所示偽造之印章二枚，均
    依刑法第二百十九條沒收，又扣案如附表四編號一係犯罪所得之物、附表一及附
    表四編號二至五則係供犯罪所用之物，且分別屬被告甲○○及乙○○所有，業據
    被告二人供承在卷，爰併予宣告沒收之。
據上論斷，應依刑事訴訟法第二百九十九條第一項前段，刑法第二十六條前段、第二
十八條、第五十六條、第二百十六條、第二百十條、第二百十二條、第三百三十九條
第三項、第二項、第五十五條、第四十七條、第四十一條第一項前段、第二百十九條
、第三十八條第一項第二款，罰金罰鍰提高標準條例第一條前段、第二條，判決如主
文。
本案經檢察官吳宇青到庭執行職務
中      華      民      國      九十一      年      七    月    十一    日
                                  臺灣臺南地方法院刑事第二庭
                                      審判長法  官  侯明正
                                            法  官  鄭燕璘
                                            法  官  林中如
右正本證明與原本無異。
如不服本判決，應於判決送達後十日內向本院提出上訴狀( 應附繕本 )。
                                            書記官   楊建新
中      華      民      國      九十一      年      七    月    十二    日
附錄本案論罪科刑法條：
刑法第二百十條
偽造、變造私文書，足以生損害於公眾或他人者，處五年以下有期徒刑。
刑法第二百十二條
偽造、變造護照、旅券、免許證、特許證及關於品行、能力服務或其他相類之證書、
介紹書，足以生損害於公眾或他人者，處一年以下有期徒刑、拘役或三百元以下罰金
。
刑法第二百十六條
行使第二百十條至第二百十五條之文書者，依偽造、變造文書或登載不實事項或使登
載不實事項之規定處斷。
刑法第三百三十九條
意圖為自己或第三人不法之所有，以詐術使人將本人或第三人之物交付者，處五年以
下有期徒刑、拘役或科或併科一千元以下罰金。
以前項方法得財產上不法之利益或使第三人得之者，亦同。
前二項之未遂犯罰之。
  附表一
┌──┬────────────────────────────┬──┐
│編號│                偽造之證件及資料        │數量│
├──┼────────────────────────────┼──┤
│  一│偽造之「鄭榮昌」身分證，身分證字號Ｚ000000000號│一張│
├──┼────────────────────────────┼──┤
│  二│偽造之「鄭榮昌」身分證，身分證字號Ｚ000000000號│一張│
├──┼────────────────────────────┼──┤
│  三│偽造之「鄭榮昌」身分證，身分證字號Ｚ000000000號│一張│
├──┼────────────────────────────┼──┤
│  四│偽造之「鄭榮昌」身分證，身分證字號Ｚ000000000號│一張│
├──┼────────────────────────────┼──┤
│  五│偽造之「鄭榮昌」彰化銀行活期存款存摺，帳號0000000│    │
│    │００九五之五００號                                      │一本│
├──┼────────────────────────────┼──┤
│  六│偽造之「詹巧藢」身分證，身分證字號Ｚ000000000號│一張│
├──┼────────────────────────────┼──┤
│  七│偽造之「詹巧薇」身分證，身分證字號Ｚ000000000號│一張│
├──┼────────────────────────────┼──┤
│  八│偽造之「詹巧薇」中國信託商業銀行存摺，帳號0000000│    │
│    │五五二０五０號                                          │一本│
└──┴────────────────────────────┴──┘
  附表二
┌──┬───────────┬────────────────────┐
│編號│    行動電話號碼      │            偽造之署押                  │
├──┼───────────┼────────────────────┤
│  一│和信通訊股份有限公司  │用戶申請書上申請人簽章欄內偽造「鄭榮昌」│
│    │0000000000號│署押一枚                                │
├──┼───────────┼────────────────────┤
│  二│泛亞通訊股份有限公司  │用戶申請書上申請人簽章欄內偽造「鄭榮昌」│
│    │0000000000號│署押一枚                                │
├──┼───────────┼────────────────────┤
│  三│同上                  │用戶申請書上申請人簽章欄內偽造「鄭榮昌」│
│    │0000000000號│署押一枚                                │
├──┼───────────┼────────────────────┤
│  四│同上                  │用戶申請書上申請人簽章欄內偽造「鄭榮昌」│
│    │0000000000號│署押一枚                                │
└──┴───────────┴────────────────────┘
   附表三
┌──┬───────────┬────────────────────┐
│編號│    行動電話號碼      │            偽造之署押                  │
├──┼───────────┼────────────────────┼
│  一│和信通訊股份有限公司  │用戶申請書上申請人簽章欄內偽造「鄭榮昌」│
│    │0000000000號│署押一枚                                │
├──┼───────────┼────────────────────┤
│  二│泛亞通訊股份有限公司  │用戶申請書上申請人簽章欄內偽造「鄭榮昌」│
│    │0000000000號│署押一枚                                │
├──┼───────────┼────────────────────┤
│  三│同上                  │用戶申請書上申請人簽章欄內偽造「鄭榮昌」│
│    │0000000000號│署押一枚                                │
├──┼───────────┼────────────────────┤
│  四│同上                  │用戶申請書上申請人簽章欄內偽造「鄭榮昌」│
│    │0000000000號│署押一枚                                │
└──┴───────────┴────────────────────┘
  附表四
┌──┬────────────────────────────┬──┐
│編號│                偽造之證件及資料                        │數量│
├──┼────────────────────────────┼──┤
│  一│偽造之乙○○八十九年度各類得扣繳暨免扣繳憑單            │一張│
├──┼────────────────────────────┼──┤
│  二│偽造之「許玉仙」身分證，身分證字號Ｚ000000000號│一張│
├──┼────────────────────────────┼──┤
│  三│偽造之「許玉仙」身分證，身分證字號Ｚ000000000號│一張│
├──┼────────────────────────────┼──┤
│  四│偽造之「許玉仙」身分證，身分證字號Ｚ000000000號│一張│
├──┼────────────────────────────┼──┤
│  五│偽造之「許玉仙」彰化銀行活期存款存摺，帳號0000000│    │
│    │二三二六之一０一號                                      │一本│
├──┼────────────────────────────┼──┤
│  六│偽造之「許玉仙」印章                                    │一枚│
├──┼────────────────────────────┼──┤
│  七│偽造之「黃明智」印章                                    │一枚│
└──┴────────────────────────────┴──┘
